臺灣基隆地方法院刑事判決
110年度交易字第207號
公  訴  人  臺灣基隆地方檢察署檢察官
被      告  劉國賢


上列被告因過失傷害案件，經檢察官提起公訴（110年度偵字第5
908號），被告於準備程序進行中，就被訴事實為有罪之陳述，
經本院裁定改進行簡式審判程序，茲判決如下：
    主  文
劉國賢因過失傷害人，處有期徒刑貳月，如易科罰金，以新臺幣
壹仟元折算壹日。
    事  實
一、劉國賢於110年1月27日16時30分左右，駕駛車牌號000-0000
    號自用小貨車，沿基隆市○○區○道○號由北往南方向行駛在隧
    道內中線車道，行經國道三號南向1公里處自中線車道切往
    外側車道，在其切入外側車道後，本應注意汽車在同一車道
    行駛時，除擬超越前車外，後車與前車之間應保持隨時可以
    煞停之距離，且應注意車前狀況，並隨時採取必要之安全措
    施，而依當時天候晴、光線為隧道內有照明、柏油路面乾燥
    、無缺陷、無障礙物、視距良好，並無不能注意之情事，竟
    疏於注意，適李水木駕駛車牌號碼00-000號自用大貨車行駛
    於該外側車道前方，亦疏未注意行經隧道應開亮頭燈(車尾
    燈亦會同時亮起)，劉國賢自後駛近李水木所駕駛之車輛後
    始猛然查覺，已因煞車不及而自後方追撞，致二人之車輛均
    撞擊隧道牆壁而毀損，並使李水木受有頭皮撕裂傷9公分、
    右下肢撕裂傷1公分及右側臏骨骨折之傷害。劉國賢於肇事
    後，即向到場處理員警坦承肇事，對於未發覺之罪自首而接
    受裁判，始悉上情。
二、案經李水木訴由國道公路警察局第九公路警察大隊報告臺灣
    基隆地方檢察署檢察官偵查起訴。
    理  由
壹、程序事項（關於證據能力）
    被告所犯者非為死刑、無期徒刑、最輕本刑為3年以上有期
    徒刑之罪或高等法院管轄第一審案件，其於準備程序進行中
    ，先就被訴事實為有罪之陳述，經告知其簡式審判程序之旨
    ，並聽取公訴人、被告之意見後，本院依刑事訴訟法第273
    條之1第1項之規定，裁定以簡式審判程序進行本案之審理，
    且依同法第273條之2規定，簡式審判程序之證據調查，不受
    第159條第1項、第161條之2、第161條之3、第163條之1及第
    164條至第170條規定之限制，併敘明之。
貳、實體事項
一、上開事實，業據被告劉國賢於本院準備程序中及審理中自白
    不諱，核與證人即告訴人李水木於偵查中證述之情節相符，
    並有道路交通事故現場圖、道路交通事故調查報告表(一)(
    二)、現場及車損照片6張、檢察官勘驗行車紀錄器錄影畫面
    之勘驗筆錄1份、告訴人李水木所提出之長庚醫療財團法人
    基隆長庚紀念醫院診斷證明書2份及道路交通事故肇事人自首
    情形紀錄表1份附卷可稽。綜上，足認被告之自白與事實相符
    ，可以採信。按「汽車在同一車道行駛時，除擬超越前車外
    ，後車與前車之間應保持隨時可以煞停之距離」、「汽車行
    駛時，駕駛人應注意車前狀況及兩車並行之間隔，並隨時採
    取必要之安全措施」道路交通安全規則第94條第1項、第3項
    分別定有明文。被告駕車自應注意上開安全規定，且依肇事
    當時天候晴、光線為隧道內有照明、柏油路面乾燥、無缺陷
    、無障礙物、視距良好，客觀上並無不能注意之情事，竟疏
    未注意，未能在安全距離下查覺在同一車道前方行駛，由告
    訴人駕駛之大貨車，俟發覺時已來不及煞車，自後撞擊告訴
    人所駕駛車輛，導致告訴人受傷。被告駕車顯有過失，且其
    過失行為與告訴人受傷害間，具有相當因果關係，被告過失
    傷害犯行洵堪認定。
二、核被告所為，係犯刑法第284條前段之過失傷害罪。又被告
    於犯罪未發覺前主動向前來現場處理之員警自首之事實，有
    道路交通事故肇事人自首情形紀錄表1份附卷可稽，是被告
    於犯罪未發覺前自首，並接受裁判，應依自首之例減輕之。
    審酌被告係因過失犯罪，惡性非重，但造成告訴人受傷情形
    非輕，被告於審理中雖坦承有駕駛上過失，但迄今未與告訴
    人達成民事上和解，未賠償告訴人損害，而告訴人駕駛車輛
    亦有過失(「汽車行駛時，應依下列規定使用燈光：二、行
    經隧道、調撥車道應開亮頭燈。」道路交通安全規則第109
    條第1項第2款定有明文，告訴人在隧道內未開頭燈，亦係導
    致本件車禍之原因。)另依卷附臺灣高等法院被告前案紀錄
    表之記載，被告雖有臺灣地區與大陸地區人民關係條例等犯
    罪前科，但已係20年前之案件，之後未有犯罪，素行尚佳，
    被告自述智識程度為國小肄業，目前為約聘雇臨時人員，已
    離婚，家境勉持，成立自首等一切情狀，爰量處如主文所示
    之刑，併諭知易科罰金之折算標準，以示懲儆。
據上論斷，應依刑事訴訟法第273條之1第1項、第299條第1項前
段，判決如主文。
本案經檢察官高永棟到庭執行職務。
中　　華　　民　　國　　111 　年　　3 　　月　　25　　日
                  刑事第二庭法  官  王福康
以上正本證明與原本無異。
如不服本判決應於收受送達後20日內向本院提出上訴書狀，並應
敘述具體理由；其未敘述上訴理由者，應於上訴期間屆滿後20日
內向本院補提理由書(均須按他造當事人之人數附繕本)「切勿逕
送上級法院」。
中　　華　　民　　國　　111 　年　　3 　　月　　28　　日
                            書記官  彭淑芳
【附錄論罪法條】
刑法第284條：
因過失傷害人者，處一年以下有期徒刑、拘役或十萬元以下罰金
；致重傷者，處三年以下有期徒刑、拘役或三十萬元以下罰金。